臺灣高等法院刑事判決              100 年度上訴字第2799號
上  訴  人  林金發
上列上訴人因違反毒品危害防制條例案件，不服臺灣基隆地方法
院100 年度訴字第471 號，中華民國100 年8 月23日第一審判決
（起訴案號：臺灣基隆地方法院檢察署100 年度毒偵字第1055號
），提起上訴，本院判決如下：
    主  文
上訴駁回。
    理  由
一、按依刑事訴訟法第350條、第361條、第362條、第367條規定
    ，不服地方法院之第一審判決而上訴者，須提出上訴書狀並
    應敘明具體理由，為上訴必備之程式；倘已提出上訴理由，
    但所提非屬具體理由者，則由第二審法院以上訴不合法律上
    之程式判決駁回。而所謂具體理由，必係依據卷內既有訴訟
    資料或提出新事證，指摘或表明第一審判決有何採證認事、
    用法或量刑等足以影響判決本旨之不當或違法，而構成應予
    撤銷之具體事由，始克當之（例如：依憑證據法則具體指出
    所採證據何以不具證據能力，或依憑卷證資料明確指出所為
    證據證明力之判斷如何違背經驗、論理法則）；倘僅泛言原
    判決認定事實錯誤、違背法令、量刑失之過重或過輕，而未
    依上揭意旨指出具體事由，或形式上雖已指出具體事由，然
    該事由縱使屬實，亦不足以認為原判決有何不當或違法者（
    例如：對不具有調查必要性之證據，法院未依聲請調查亦未
    說明理由，或援用證據不當，但除去該證據仍應為同一事實
    之認定），皆難謂係具體理由，俾與第二審上訴制度旨在請
    求第二審法院撤銷、變更第一審不當或違法之判決，以實現
    個案救濟之立法目的相契合，並節制濫行上訴（最高法院97
    年度臺上字第892號判決意旨參照）。次按第二審法院認為
    上訴書狀未敘述理由，依刑事訴訟法第367條但書規定，始
    應定期間命其補正，如認上訴書狀已敘述理由，但其理由非
    屬具體，其所為上訴，即不符上訴之法定要件，自得逕行判
    決駁回，無定期命補正問題（最高法院97年度臺上字第3599
    號判決意旨參照）。
二、經查，本件原審適用簡式審判程序，以上訴人即被告林金發
    於民國100年4月23日晚間，在新北市○○區○○路1之1號住
    處，將第一級毒品海洛因置入注射針筒內，摻水混合注射手
    肘內側皮膚靜脈血管處之方式，非法施用第一級毒品海洛因
    1次等情，業經被告於偵查、原審準備程序及審理時坦承在
    卷，且有台灣檢驗科技股份有限公司濫用藥物尿液檢驗報告
    附卷可稽，據以認定被告有施用第一級毒品犯行，依毒品危
    害防制條例第10條第1項論處，並說明被告前犯施用毒品罪
    ，經臺灣基隆地方法院分別判處有期徒刑7月、7月，定應執
    行有期徒刑1年確定，嗣於99年5月18日縮短刑期假釋交付保
    護管束，99年8月2日保護管束期滿，假釋未經撤銷，未執行
    之刑以已執行論，構成累犯，有卷附之被告前案紀錄表可資
    參照，其於受有期徒刑之執行完畢後，5年以內故意再犯本
    件有期徒刑之罪，為累犯，應依法加重其刑，復說明被告在
    偵查犯罪權限之員警發覺前，自動供承前揭犯行，接受裁判
    ，屬自首，依刑法第62條前段規定減輕其刑，審酌被告前有
    施用煙毒、多次施用毒品紀錄，仍不知戒除，惟犯罪後坦承
    犯行，所犯之施用毒品犯行乃戕害自己身心健康，並未危及
    他人等一切情狀，量處有期徒刑7月，原審判決已敘述其所
    憑證據、認定理由及量刑依據，從形式上觀察，原判決之採
    證認事、用法或量刑並無任何不當或違法之處。
三、被告上訴理由對於原判決採證認事均無爭執，僅稱：被告係
    主動向員警坦白犯行，同意驗尿，符合自首要件，原審判決
    並未敘明及減輕其刑，請予撤銷改判。
四、經查，原審論罪科刑認定被告在偵查機關尚未發覺其施用第
    一級毒品海洛因之犯罪前，自首而接受裁判，就其施用第一
    級毒品之犯行已符自首要件，依刑法第62條前段規定減輕其
    刑（原判決第2頁事實欄、第3頁理由欄(三)之三及適用法條
    欄）。原審已就被告所述自首情狀審酌，並依法減刑，被告
    指原審未予審酌自首，顯為不實。
五、綜上所述，被告上訴意旨，未依據卷內既有訴訟資料或提出
    新事證，實質指摘或表明第一審判決有何採證認事、用法或
    量刑等足以影響判決本旨之不當或違法，揆諸首揭說明，難
    謂其上訴書狀已敘述具體理由，被告上訴核屬不合法律上之
    程式，應予駁回，並不經言詞辯論為之。
據上論斷，依刑事訴訟法第367條前段、第372條，判決如主文。
中    華    民    國    100  年    9     月    28     日
                  刑事第十九庭審判長法  官  鄧振球
                                    法  官  彭幸鳴
                                    法  官  曾德水
以上正本證明與原本無異。
如不服本判決，應於收受送達後10日內向本院提出上訴書狀，其
未敘述上訴之理由者並得於提起上訴後10日內向本院補提理由書
（均須按他造當事人之人數附繕本）「切勿逕送上級法院」。
                                    書記官  吳玉華
中    華    民    國   100    年    9     月    29    日
附錄：本案論罪科刑法條全文
毒品危害防制條例第10條
施用第一級毒品者，處 6 月以上 5 年以下有期徒刑。
施用第二級毒品者，處 3 年以下有期徒刑。